【裁判字號】    96,聲,3177
【裁判日期】    970103
【裁判案由】    發還擔保金
【裁判全文】
臺灣板橋地方法院民事裁定              96年度聲字第3177號
聲  請  人
即  債權人  乙○○
相  對  人
即  債務人  甲○○
            丙○○
上列聲請人聲請發還擔保金事件，本院裁定如下：
    主      文
聲請人於本院九十五年度存字第三九六九號擔保提存事件乙案所
提存之擔保金新臺幣參佰壹拾參萬肆仟元准予發還。
聲請程序費用由相對人負擔。
    理      由
一、按訴訟終結後，供擔保人證明已定20日以上之期間，催告受
    擔保利益人行使權利而未行使者，或法院依供擔保利益人之
    聲請，通知受擔保利益人於一定期間內行使權利並向法院為
    行使權利之證明而未證明者，法院應依供擔保人之聲請，以
    裁定命返還其提存物或保證書，民事訴訟法第104 條第1 項
    第3 款定有明文，依同法第106 條之規定，於其他依法令供
    訴訟上之擔保者，亦準用之。
二、本件聲請意旨略以：聲請人與相對人間假扣押事件，聲請人
    前依本院95年度裁全字第8142號民事裁定，為擔保假扣押，
    曾提供如主文第1 項所示之新臺幣3,134,000 元為擔保金，
    並以本院95年度存字第3969號提存事件提存後，聲請對相對
    人之財產予以假扣押在案。茲因聲請人已撤回假扣押執行程
    序，亦分別以本院94年度聲字第2749號函及存證信函催告相
    對人丙○○、甲○○行使權利，迄今催告所定20日以上之期
    間皆已屆滿，而相對人仍未行使權利，為此提出本院95年度
    裁全字第8142號民事裁定、95年度存字第3969號提存書、96
    年度全聲字315 號撤銷假扣押裁定暨其確定證明書、板院輔
    95執全地4416字第041510、045511、041512號撤回囑託執行
    函、板院輔民團96年度聲字第2775號函、存證信函暨回執等
    影本各1 件，聲請發還擔保金等語。
三、經查，聲請人前開主張，業據其提出上開證據為證，並經本
    院依職權調閱本院95年度裁全字第8142號、95年度執全字第
    44 16 號假扣押保全程序暨執行卷、95年度存字第3969號擔
    保提存卷及本院96年度聲字第2775號聲請催告行使權利卷核
    閱屬實，復有臺灣基隆地方法院96年12月20日基院慧文檔字
    第09 60001561 號函、臺灣臺中地方法院96年12月27日中院
    彥文字第0960001802號函、本院民事紀錄科查詢表4 紙在卷
    為證，聲請人之聲請意旨核與民事訴訟法第104 條第1 項第
    3 款規定相符，應予准許。
四、爰依民事訴訟法第95條、第78條，裁定如主文。
中    華    民    國    97    年    1     月    3     日
                  民事第二庭    法  官  程怡怡
以上正本係照原本作成
如對本裁定抗告須於裁定送達後10日內向本院提出抗告狀，並應
繳納抗告裁判費新台幣1,000元整。
中    華    民    國    97    年    1     月    3     日
                                書記官  華海珍


司法院資訊處製作；財團法人民間司法改革基金會備份。
